【裁判字號】    89,訴,237
【裁判日期】    890801
【裁判案由】    違反毒品危害防制條例
【裁判全文】
臺灣屏東地方法院刑事判決                          八十九年度訴字第二三七號
    公  訴  人  臺灣屏東地方法院檢察署檢察官
    被      告  乙○○
右列被告因毒品危害防制條例案件，經檢察官提起公訴（八十九年度偵字第二○四九
號），本院判決如左：
     主  文
乙○○連續轉讓第二級毒品，處有期徒刑拾月，緩刑貳年。
     事  實
一、乙○○基於概括之犯意，自民國八十九年一月底起至同年三月二十六日晚上九時
    許止，連續在其位於屏東縣里港鄉○○村○○路七四之二七號住處，多次無償轉
    讓第二級毒品安非他命予甲○○（另移送偵辦）施用，嗣於八十九年三月二十六
    日晚上十一時許，在屏東縣里港鄉○○村○○路九八號前，為警查獲。
二、案經高雄市政府警察局苓雅分局報請臺灣屏東地方法院檢察署檢察官偵查起訴。
     理  由
一、訊據被告乙○○矢口否認右揭犯行，辯稱：係警察要伊承認上揭犯行，事實上係
    與甲○○一起吸食，並沒有轉讓安非他命與甲○○云云。惟查，右揭事實，業據
    被告於偵訊時迭稱：「（安非他命）是我給他的（指甲○○），我從八十九年月
    底到現在約二十次。」、「我沒有向他收錢、、、。」（參偵卷第四頁正面）、
    「（問：是否拿二包安非他命給甲○○？）是，是在八十九年三月二十六日晚上
    九時在里港鄉茄苳村七十四之二十七給他的。」、「（問：有無拿錢？）沒有。
    」（參偵卷第九頁反面、第十頁正面）等語，核與證人甲○○於警訊時證述：「
    （安非他命）向我朋友乙○○拿的，於乙○○家裏，沒有拿錢給他。」（參警卷
    第四頁正面）、「（安非他命）向乙○○要的，沒有拿錢。」（參偵卷第九頁反
    面）相符。復有證人甲○○查獲時自承向被告無償取得之安非他命○、四公克於
    另案中扣押可佐，是被告與證人甲○○於本院審理時翻異前詞，辯稱並無轉讓，
    僅係一起吸食云云，顯係推卸之詞，不足採信，罪證明確，被告犯行洵湛認定。
二、核被告所為，係犯毒品危害防制條例第八條第二項轉讓第二級毒品罪，被告多次
    犯行，時間緊接，觸犯構成要件相同之罪名，顯係基於概括犯意為之，為連續犯
    ，應依刑法第五十六條之規定以一罪論，並加重其刑。爰審酌被告犯罪之動機、
    目的、手段、其行為戕害他人健康、犯罪後於本院審理中否認犯行等一切情狀，
    量處如主文所示之刑。另被告前未曾受有期徒刑以上刑之宣告，此有臺灣屏東地
    方法院檢察署刑案資料查註紀錄表一紙附卷可憑，經此教訓，自當知所警惕而無
    虞再犯，本院綜核各情認上開有期徒刑之宣告，已足策其自新，所宣告之刑，以
    暫不執行為適當，併依法諭知緩刑二年，用啟向上。
四、據上論斷，應依刑事訴訟法第二百九十九條第一項前段、毒品危害防制條例第八
    條第二項、刑法第十一條前段、第五十六條、第七十四條第一款，判決如主文。
中      華      民      國     八十九     年      八     月      一     日
                                      臺灣屏東地方法院刑事第二庭
                                          審判長 法  官  吳永宋
                                                 法  官  何清富
                                                 法  官  林昌義
右正本證明與原本無異。
對於本判決如有不服應於收受送達後十日內向本院提出上訴書狀上訴於台灣高等法院
高雄分院並按他造當事人之人數附具繕本。
                                                 書記官  丁廣飛
中      華      民      國     八十九     年      八     月      一     日
毒品危害防制條例第八條第二項
轉讓第二級毒品者，處六月以上五年以下有期徒刑，得併科新台幣七十萬元以下罰金
。


司法院資訊處製作；財團法人民間司法改革基金會備份。
